【裁判字號】    99,上易,1914
【裁判日期】    990831
【裁判案由】    竊盜
【裁判全文】
臺灣高等法院刑事判決                99年度上易字第1914號
上  訴  人
即  被  告  甲○○冒名劉志忠
上列上訴人即被告竊盜案件，不服臺灣臺北地方法院99年度易緝
字第126號，中華民國99年7月30日第一審判決（起訴案號：臺灣
臺北地方法院檢察署96年度偵字第4927號），提起上訴，本院判
決如下：
    主  文
上訴駁回。
    理  由
一、依刑事訴訟法第三百五十條、第三百六十一條、第三百六十
    二條、第三百六十七條規定，不服地方法院之第一審判決而
    上訴者，須提出上訴書狀，並應敘述具體理由，為上訴必備
    之程式；其所提出之書狀未敘述上訴理由，或僅曾以言詞陳
    述上訴理由者，均應於上訴期間屆滿後二十日內補提理由書
    於第一審法院。第一審法院經形式審查，認逾期未補提上訴
    理由者，應定期間先命補正；逾期未補正者，為上訴不合法
    律上之程式，應以裁定駁回。倘已提出上訴理由，但所提非
    屬具體理由者，則由第二審法院以上訴不合法律上之程式，
    判決駁回。而所謂具體理由，必係依據卷內既有訴訟資料或
    提出新事證，指摘或表明第一審判決有何採證認事、用法或
    量刑等足以影響判決本旨之不當或違法，而構成應予撤銷之
    具體事由，始克當之（例如：依憑證據法則具體指出所採證
    據何以不具證據能力，或依憑卷證資料，明確指出所為證據
    證明力之判斷如何違背經驗、論理法則）；倘僅泛言原判決
    認定事實錯誤、違背法令、量刑失之過重或輕縱，而未依上
    揭意旨指出具體事由，或形式上雖已指出具體事由，然該事
    由縱使屬實，亦不足以認為原判決有何不當或違法者（例如
    ：對不具有調查必要性之證據，法院未依聲請調查亦未說明
    理由，或援用證據不當，但除去該證據仍應為同一事實之認
    定），皆難謂係具體理由，俾與第二審上訴制度旨在請求第
    二審法院撤銷、變更第一審不當或違法之判決，以實現個案
    救濟之立法目的相契合，此有最高法院九十七年台上字第八
    九二號判決意旨可參照。
二、本件被告上訴意旨略以：本件竊盜工具是鄧清元準備，也是
    他自己切割，被告只是旁觀，原審判處被告刑度較鄧某重，
    被告不服等語。經查：原審以被告坦承竊盜犯行（原審易緝
    卷第二三頁背面，第二六頁），核與共犯鄧清元所述相符，
    並有乙炔切割器扣案可佐，因認事證明確，而審酌被告有多
    次竊盜前科，經通緝三年始到案，犯後坦承等一切情狀，而
    量處有期徒刑十月，並依中華民國九十六年減刑條例，減為
    有期徒刑五月，認事用法，並無不合。上訴意旨否認犯行，
    辯稱：僅是旁觀乙節，與上開證據不符，自不足採。上訴意
    旨另以：其刑度較共犯鄧某為重乙節，然查原審審酌被告有
    多次竊盜前科，且經通緝到案，而量處較共犯鄧清元為重之
    刑度，衡諸共犯鄧清元於九十六年即已到案，並坦承犯行等
    情，則原審上開量刑，並不違比例原則，此部份上訴意旨，
    顯有誤會。綜上，本件上訴，顯未依據卷內既有訴訟資料或
    提出新事證，指摘或表明第一審判決有何採證認事、用法或
    量刑等足以影響判決本旨之不當或違法，而構成應予撤銷之
    具體事由，揆諸上開法條規定及最高法院判決意旨，難認上
    訴合法，應予駁回。爰不經言詞辯論，依刑事訴訟法第三百
    六十七條前段、第三百七十二條規定，判決如主文。
中    華    民    國    99    年    8     月    31    日
                  刑事第十八庭審判長法  官  吳鴻章
                                    法  官  汪梅芬
                                    法  官  周政達
以上正本證明與原本無異。
不得上訴。
                                    書記官  廖純瑜
中    華    民    國    99    年    8     月    31    日

司法院資訊處製作；財團法人民間司法改革基金會備份。
